# 请教陈版主，外购固定资产送其他单位如何做账？

提问人：桂圆八宝 时间：2023-06-14 11:29:12
公司给其他单位送了一个固定资产，非客户，是同一控制下的平级公司。
我公司是先做固定资产购入，再做固定资产清理，借记营业外支出吗？
税法上是视同销售？所得税需要调增吗？

回答人：chenyiwei
这种无偿转移资产不具有商业实质，会计上应视同无偿划出，将该资产的账面价值对应冲减权益（依次冲减资本公积、盈余公积、未分配利润）。税务处理建议咨询税务专业人士意见。